臺灣高雄地方法院刑事判決
111年度審交易字第372號
公  訴  人  臺灣高雄地方檢察署檢察官
被      告  曹韓武


上列被告因公共危險案件，經檢察官提起公訴（111年度偵字第8
994號），因被告於準備程序進行中就被訴事實為有罪之陳述，
經本院裁定改依簡式審判程序審理，判決如下：
    主  文
曹韓武犯不能安全駕駛動力交通工具罪，處有期徒刑柒月。
    事實及理由
一、本件被告曹韓武所犯非死刑、無期徒刑、最輕本刑為3年以
    上有期徒刑之罪或高等法院管轄第一審案件，其於準備程序
    進行中，就被訴事實為有罪之陳述，經告知簡式審判程序之
    旨，並聽取當事人之意見後，本院認宜進行簡式審判程序，
    爰依刑事訴訟法第273條之1第1項規定，裁定進行簡式審判
    程序。又因改行簡式審判程序之故，依刑事訴訟法第159條
    第2項之規定，本件不受同法第159條第1項傳聞法則之限制
    ，合先敘明。
二、本案犯罪事實及證據，除證據部分增列「被告於本院審理時
    之自白」外，其餘均引用檢察官起訴書所載（如附件）。
三、核被告所為，係犯刑法第185條之3第1項第1款之不能安全駕
    駛動力交通工具罪。爰以行為人之責任為基礎，審酌被告理
    應知悉酒精對人之意識能力具有不良影響，仍於酒後吐氣酒
    精濃度高達每公升1.15毫克狀況下，罔顧公眾之交通安全，
    騎乘普通重型機車行駛於道路上，所為實可非議；然念被告
    犯後坦承犯行，態度尚可，且行車期間幸未肇事致他人受傷
    ，危害尚未擴大；兼衡被告於本院審理時自陳之智識程度及
    經濟狀況（詳見本院審交易卷第37頁）、前有多次犯酒後不
    能安全駕駛動力交通工具罪經法院論罪科刑之素行（詳見卷
    附臺灣高等法院被告前案紀錄表），暨檢察官求刑意見等一
    切情狀，量處如主文所示之刑。
據上論斷，應依刑事訴訟法第273條之1第1項、第299條第1項前
段、第310條之2、第454條第2項，判決如主文。
本案經檢察官呂建興提起公訴，檢察官范文欽到庭執行職務。
中　　華　　民　　國　　111 　年　　5 　　月　　30　　日
                  刑事第五庭    法　官  林明慧
以上正本證明與原本無異。
如不服本判決應於收受送達後20日內向本院提出上訴書狀，並應
敘述具體理由；如未敘述上訴理由者，應於上訴期間屆滿後20日
內向本院補提理由書（均須按他造當事人之人數附繕本）「切勿
逕送上級法院」。
中　　華　　民　　國　　111 　年　　5 　　月　　30　　日
                                書記官  鄭永媚　　　　　
附錄論罪科刑法條： 
刑法第185 條之3 第1 項
駕駛動力交通工具而有下列情形之一者，處三年以下有期徒刑，
得併科三十萬元以下罰金：
一、吐氣所含酒精濃度達每公升零點二五毫克或血液中酒精濃度
    達百分之零點零五以上。
二、有前款以外之其他情事足認服用酒類或其他相類之物，致不
    能安全駕駛。
三、服用毒品、麻醉藥品或其他相類之物，致不能安全駕駛。
附件：
臺灣高雄地方檢察署檢察官起訴書
                                     111年度偵字第8994號
　　被　　　告　曹韓武　男　50歲（民國00年0月00日生）
　　　　　　　　　　　　住高雄市○鎮區○○○路00巷00號
　　　　　　　　　　　　國民身分證統一編號：Z000000000號
上被告因公共危險案件，業經偵查終結，認應提起公訴，茲將犯
罪事實及證據並所犯法條分敘如下：
　　　　犯罪事實
一、曹韓武前於民國110年間，因酒後駕車之公共危險案件，經
    本署檢察官諭知戒癮治療之緩起訴處分確定，現仍於緩起訴
    期間（110年6月23日至112年12月22日）。詎其猶不知悔改
    ，於111年3月18日3時許，在高雄市前鎮區保泰路上某檳榔
    攤飲用酒類後，明知吐氣所含酒精濃度達每公升0.25毫克以
    上者，已不得駕駛動力交通工具，仍在吐氣酒精濃度已逾上
    開標準之情形下，於同日3時5分許，騎乘屬於動力交通工具
    之車牌號碼000-000號普通重型機車上路。嗣於同日3時25分
    許，行經高雄市鳳山區五甲二路與三商街時，因未開啟大燈
    為警攔查，查覺面有酒容，並於同日3時30分許施以檢測，
    測得其吐氣酒精濃度達每公升1.15毫克，始查悉上情。
二、案經高雄市政府警察局鳳山分局報告偵辦。
　　　　證據並所犯法條
一、證據清單及待證事實：
編號 證據名稱 待證事實 1 被告曹韓武於警詢及本署偵查中之自白 被告坦承於上揭時間、地點飲酒後，騎乘上開普通重型機車上路之事實。 2 高雄市政府警察局酒精測試報告、舉發違反道路交通管理事件通知單影本、車輛詳細資料報表、財團法人台灣商品檢測驗證中心呼氣酒精測試器檢定合格證書各1份 被告於上開時地酒後駕駛動力交通工具，為警測得其吐氣所含酒精濃度達每公升1.15毫克之事實。 
二、核被告所為，係犯刑法第185條之3第1項第1款之酒後駕車罪
    嫌。被告前於96、98、102、104、109、110年間犯酒後駕車
    罪，本件係第8次再犯該罪，顯見其全然漠視其他用路人之生
    命、身體之安全，毫無悔改之意，建請從重量刑，以資懲儆
    。
三、依刑事訴訟法第251條第1項提起公訴。
　 此　致
臺灣高雄地方法院
中　　華　　民　　國　 111　　年　　3 　　月　　23　　日
　　　　　　　　　　　　　　　檢　察　官  呂建興
上正本證明與原本無異
中　　華　　民　　國　 111　　年　　3 　　月　　28　　日
                              書  記  官  黃珮驊
所犯法條　　
刑法第185條之3
駕駛動力交通工具而有下列情形之一者，處3 年以下有期徒刑，
得併科30萬元以下罰金：
一、吐氣所含酒精濃度達每公升零點二五毫克或血液中酒精濃度
    達百分之零點零五以上。
二、有前款以外之其他情事足認服用酒類或其他相類之物，致不
    能安全駕駛。
三、服用毒品、麻醉藥品或其他相類之物，致不能安全駕駛。
因而致人於死者，處3 年以上10年以下有期徒刑，得併科2百萬
元以下罰金；致重傷者，處1 年以上7 年以下有期徒刑，得併科
 1 百萬元以下罰金。
曾犯本條或陸海空軍刑法第54條之罪，經有罪判決確定或經緩起
訴處分確定，於十年內再犯第1 項之罪因而致人於死者，處無期
徒刑或5 年以上有期徒刑，得併科3 百萬元以下罰金；致重傷者
，處3 年以上10年以下有期徒刑，得併科2 百萬元以下罰金。